---
title: "Introduction to linear regression"
output:
  html_document:
    css: ./lab.css
    highlight: pygments
    theme: cerulean
    toc: true
    toc_float: true
---
```{r}
library(tidyverse)
library(skimr)
library(plotly)
```

#Giới thiệu thành viên Nhóm :
- Đào Văn Thắng -  18133050
- Đặng Ngọc Sơn - 18133046
- Trần Minh Tú Trung -18133060
#Gioi thiệu sơ lược về datase: Nguồn : https://www.kaggle.com/mathurinache/world-happiness-report


```{r}
 # metapackage of all tidyverse packages
library(tidyverse) # metapackage of all tidyverse packages
library(ggplot2)
library(scales)
library(purrr)
library(cluster)
```
#Các biến
1. Country : Tên quốc gia (Các quốc gia được khảo sát trên thế giới)
2. Happiness_Rank: Thứ hạng chỉ số hạnh phúc (xếp hạng của các quốc gia trong báo cáo về Hạnh phúc)
3. Happiness_Score:
4. Economy_GDP_per_Capita: 
5. Social_Support:
6. Health_Life_Expectancy:
7. Freedom:
8. Generosity:
9. Trust_Government_Corruption :
10. Year : 


Nguồn : https://www.kaggle.com/mathurinache/world-happiness-report

#Câu hỏi
Q1. Dữ liệu cung cấp bằng chứng cho thấy những quốc gia có chỉ số GDP thấp có hạnh phúc không ?
Q2. Dữ liệu cung cấp chỉ số sức khỏe có ảnh hưởng đến hạnh phúc hay không ? 

-------------------------------------------------------------------------------------------------

Q2. Dữ liệu có cung cấp bằng chứng cho thấy số tiền trung bình để 2 người ăn tại nhà hàng có quyết định số lượt Votes ở mỗi nhà hàng hay không?
q3. Dữ liệu có cung cấp bằng chứng cho thấy những nhà hàng không có giao hàng trực tuyến có số lượt Votes nhiều hơn đáng kể so với những nhà hàng có giao hàng trực tuyến hay không?
Q4. Dữ liệu có cung cấp bằng chứng về "hiệu ứng cấp độ" đáng kể đối với số lượt vote hay không?

#Xem lướt dữ liệu
Trong số 369 nhà hàng có bao nhiêu nhà hàng cho đặt bàn trước
Trả lời: 29
Trong số 369 nhà hàng có bao nhiêu nhà hàng không giao hàng trực tuyến
Trả lời: 306
Số tiền trung bình Chi phí cho hai người bằng các đơn vị tiền tệ khác nhau thấp nhất nhất trong mẫu chọn :
Trả lời:0
Số tiền trung bình Chi phí cho hai người bằng các đơn vị tiền tệ khác nhau cao nhất trong mẫu chọn :
Trả lời : 150000

### Thiết kế nghiên cứu
Giải quyết các vấn đề về lấy mẫu và nghiên cứu

### Xác định lọa nghiên cứu
Nghiên cứu quan sát :(Obvervational study)

### Xác định cách lấy mẫu
Stratified sampling

### Suy ngẫm về câu hỏi
- Trong bước đầu tiên này, chúng ta nghĩ về câu hỏi và sử dụng trực giác và/hoặc kinh nghiệm của mình để thử và dự đoán kết quả sẽ hiển thị. Sau đó, chúng ta sẽ so sánh những gì chúng ta nghĩ ban đầu với những gì chúng ta thực sự tìm thấy khi chúng ta phân tích dữ liệu.

### các vấn đề  cần trả lời liên quan đến câu hỏi số 1 (Q1).
- Trước khi phân tích dữ liệu và khám phá xem việc nhà hàng cho đặt bàn có liên quan như thế nào đến lượt votes cho nhà hàng đó hay không?

- Trả lời: Sẽ là hợp lý khi kỳ vọng rằng nhà hàng cho đặt bàn sẽ có lượt votes cao hơn so với nhà hàng không cho đặt bàn.


### các vấn đề  cần trả lời liên quan đến câu hỏi số 2 (Q2).
- Trước khi phân tích dữ liệu và khám phá xem việc nhà hàng có giao hàng online có liên quan như thế nào đến lượt votes cho nhà hàng đó hay không?

- Trả lời: Sẽ là hợp lý khi kỳ vọng rằng nhà hàng có giao hàng online  sẽ có lượt votes cao hơn so với nhà hàng không cho đặt bàn.


### Các vấn đề cần trả lời liên quan đến câu hỏi số 3(Q3): 
-Trước khi phân tích dữ liệu và khám phá xem việc nhà hàng có trung bình chi phí của 2 người  có liên quan như thế nào đến lượt votes cho nhà hàng đó hay không? 
-Trả lời :sẽ hợp lý nếu  biến trung bình chi phí của hai người sẽ không ảnh hưởng đến lượt vote của nhà hàng đó.

### Phân tích dữ liệu
- Trong bước này, chúng ta chọn và tiến hành các phân tích cần thiết để giải quyết câu hỏi hiện tại.

### Xác định các biến có liên quan
Q1 - Trả lời: 
	
  - Biến giải thích: Has Table Booking, loại categorical ; Has.Online.delivery ,loại categorical ;Average.Cost.for.two ,loại quantitative ,Price range:loại categorical

	- Biến phản hồi: Votes, loại quantitative


### Phân tích thăm dò (Exploratory Analysis)
- Bây giờ chúng ta đã xác định và phân loại (các) biến có liên quan, chúng ta sử dụng phương pháp phân tích dữ liệu thăm dò để giúp chúng ta tóm tắt các đặc điểm quan trọng của dữ liệu.

#### Xác định các biểu đồ và tóm tắt số phù hợp
- Biểu đồ nào là phù hợp cho (các) biến:

  - Trả lời: Side-by-side boxplots

- Tóm tắt số có ý nghĩa để bổ sung cho biểu đồ trên là :

  - Trả lời: Five-numbers summary

- Sử dụng biều đồ và tóm tắt số này, sẽ thấy đươc mô tả phân bố của một biến số theo các nhóm của một biến phân loại

```{r, echo=FALSE, eval=FALSE}
# x là explanatory variable
# y là response variable

# plot
plot(factor(data$Has.Table.booking), data$Votes)

# summary statistics
tapply(data$Votes, factor(data$Has.Table.booking), summary)


```

```{r}
a2019 <- read.csv("D:/IT/LT R/DATA_Happiness/2019.csv",stringsAsFactors= FALSE)
head(a2019)
```


```{r}
names(a2019) <- c("Happiness_Rank","Country","Happiness_Score","Economy_GDP_per_Capita","Social_Support",
                  "Health_Life_Expectancy","Freedom","Generosity","Trust_Government_Corruption")

a2019$Country[a2019$Country == "United States"] <- "United States of America"
a2019$Country[a2019$Country == "Congo (Kinshasa)"] <- "Democratic Republic of the Congo"
a2019$Country[a2019$Country == "Congo (Brazzaville)"]<- "Republic of Congo"
a2019$Year <- 2019
a2019
```




```{r}
happiness_rank <- a2019 %>% 
  select(Year,Country,Happiness_Rank,Happiness_Score,
         Economy_GDP_per_Capita,Health_Life_Expectancy,
         Trust_Government_Corruption,Freedom)
head(happiness_rank)

```




```{r}
happiness_rank$Continent <- NA
happiness_rank$Continent[which(happiness_rank$Country %in% c("Israel", "United Arab Emirates", "Singapore", "Thailand", "Taiwan Province of China",
                                                   "Qatar", "Saudi Arabia", "Kuwait", "Bahrain", "Malaysia", "Uzbekistan", "Japan",
                                                   "South Korea", "Turkmenistan", "Kazakhstan", "Turkey", "Hong Kong S.A.R., China", "Philippines",
                                                   "Jordan", "China", "Pakistan", "Indonesia", "Azerbaijan", "Lebanon", "Vietnam",
                                                   "Tajikistan", "Bhutan", "Kyrgyzstan", "Nepal", "Mongolia", "Palestinian Territories",
                                                   "Iran", "Bangladesh", "Myanmar", "Iraq", "Sri Lanka", "Armenia", "India", "Georgia",
                                                   "Cambodia", "Afghanistan", "Yemen", "Syria"))] <- "Asia"
happiness_rank$Continent[which(happiness_rank$Country %in% c("Norway", "Denmark", "Iceland", "Switzerland", "Finland",
                                                   "Netherlands", "Sweden", "Austria", "Ireland", "Germany",
                                                   "Belgium", "Luxembourg", "United Kingdom", "Czech Republic",
                                                   "Malta", "France", "Spain", "Slovakia", "Poland", "Italy",
                                                   "Russia", "Lithuania", "Latvia", "Moldova", "Romania",
                                                   "Slovenia", "North Cyprus", "Cyprus", "Estonia", "Belarus",
                                                   "Serbia", "Hungary", "Croatia", "Kosovo", "Montenegro",
                                                   "Greece", "Portugal", "Bosnia and Herzegovina", "Macedonia",
                                                   "Bulgaria", "Albania", "Ukraine"))] <- "Europe"
happiness_rank$Continent[which(happiness_rank$Country %in% c("Canada", "Costa Rica", "United States", "Mexico",  
                                                   "Panama","Trinidad and Tobago", "El Salvador", "Belize", "Guatemala",
                                                   "Jamaica", "Nicaragua", "Dominican Republic", "Honduras",
                                                   "Haiti"))] <- "North America"
happiness_rank$Continent[which(happiness_rank$Country %in% c("Chile", "Brazil", "Argentina", "Uruguay",
                                                   "Colombia", "Ecuador", "Bolivia", "Peru",
                                                   "Paraguay", "Venezuela"))] <- "South America"
happiness_rank$Continent[which(happiness_rank$Country %in% c("New Zealand", "Australia"))] <- "Australia"


happiness_rank$Continent[which(is.na(happiness_rank$Continent))] <- "Africa"
happiness_rank

#### Economy GDP Regression
happiness_rank %>% filter(Year ==2019) %>%
  ggplot(aes(x = Economy_GDP_per_Capita,y = Happiness_Score, 
             color = Continent)) + facet_grid(~Continent)+geom_point() + geom_smooth(method = "lm") + labs(x ="Economy GDP Per Capita",y = "Happiness Score")
```


```{r}
a <- table(happiness_rank$Happiness_Rank)
a
b <- table(happiness_rank$Economy_GDP_per_Capita > 0.905)
b 
c <- table (happiness_rank$Health_Life_Expectancy)
c
d <- table(happiness_rank$Freedom)
d
min(happiness_rank$Happiness_Rank)
max(happiness_rank$Happiness_Rank)
max(happiness_rank$Economy_GDP_per_Capita)
```

```{r}
gdbTop <- subset.data.frame(happiness_rank,Economy_GDP_per_Capita > 0.905)
gdbTop


gdbBot <- subset.data.frame(happiness_rank,Economy_GDP_per_Capita < 0.905)
gdbBot



```
### Suy diễn
- Chúng ta đã biết được các đặc trưng quan trọng của dữ liệu sử dụng phân tích dữ liệu thăm dò. Bây giờ chúng ta chuyển sang đánh giá độ mạnh của bằng chứng do dữ liệu cung cấp bằng cách sử dụng các kiểm định thống kê.

#### Xác định loại suy diễn
- Suy diễn thống kê cho câu hỏi hiện tại thuộc loại So sánh hai population mean

 Kiểm định thống kê phù hợp cho câu hỏi hiện tại?

- Trả lời: two sample t-test for two means ($\mu_1, \mu_2$)

- Xác định các giả thuyết

  - Null hypothesis: $H_0:$ ???

  - Alternative hypothesis: $H_A:$ ???


- Trả lời: 

  - Null hypothesis: $H_0: \mu_1 - \mu_2 = 0$
  
  - Alternative hypothesis: $H_A: \mu_1 - \mu_2 < 0$

#### Thực hiện phân tích
- Ở đây chúng ta quan tâm đến tỷ lệ $p$ của dữ liệu đối với biến $x$ với giá trị $p_0$ nào đó. $H_0: p = p_0$.

- **Tính test statistic**
###Q1
```{r}
mu1 = mean(khongchodatban$Votes)
mu1
mu2 = mean(chodatban$Votes)
mu2
n1 = sum(table(chodatban$Has.Table.booking))
n1
n2 = sum(table(khongchodatban$Has.Table.booking))
n2
s1 = var(chodatban$Votes)
s1
s2 = var(khongchodatban$Votes)
s2
se = sqrt(s1/n1 + s2/n2)
se
t = (mu1 - mu2)/se
t
v = (s1/n1 + s2/n2)^2/((s1/n1)^2/(n1-1) + (s2/n2)^2/(n2-1))
v
p_value = pt(q = t, df = v) 
p_value
```
- Kiểm tra lại bằng hàm `t.test` trong R

```{r}
#Kiểm định H0: m1 - m2 = 0
#Phủ định giả thuyết Ha: m1 - m2 < 0 <=> m1 < m2
t.test(data$Votes~data$Has.Table.booking, alternative="less")
```
#### Báo cáo kết quả
- Cho biết $p$-value của kiểm định? Từ $p$-value ta sẽ quyết định bác bỏ hay chấp nhận $H_0$?

- Trả lời:

  - p-value = 0,0005951193

  - Vì $p$-value nhỏ hơn mức ý nghĩa $\alpha = 0.05$ nên ta bác bỏ $H_0$.


### Kết luận
- Trong bước này, chúng ta giải thích kết quả nhận được từ các phân tích trong bối cảnh của câu hỏi hiện tại.

- Kết quả bạn nhận được cho thấy điều gì về sự khác biệt về tổng số votes giữa những nhà hàng cho đặt trước và không cho đặt trước?

- Trả lời: 

  - Phân tích thăm dò cho thấy sự khác biệt về số votes giữa nhà hàng cho đặt bàn trước và không cho đặt bàn trước. Cụ thể hơn, những nhà hàng cho đặt bàn trước thường có số vote cao hơn những nhà hàng không cho đặt bàn trước
  
  - Kiểm định thống kê cho ra giá trị $p$ rất nhỏ (về cơ bản là 0), cho thấy bằng chứng được cung cấp bởi dữ liệu đủ mạnh để bác bỏ $H_0$ và kết luận rằng tổng số votes giữa những nhà hàng không cho đặt bàn trước là kém hơn đáng kể so với những nhà hàng cho đặt bàn trước.

- Dữ liệu có cung cấp bằng chứng rằng nhà hàng cho đặt bàn trước là nguyên nhân giúp nhà hàng có nhiều lượt votes hơn không? 

- Trả lời: 

  - Không! Vì đây là một nghiên cứu quan sát, không có kết luận nhân quả nào có thể được đưa ra. Trường hợp duy nhất mà từ có mối quan hệ có thể suy ra nhân quả (association implies causation) là khi nghiên cứu là một thí nghiệm ngẫu nhiên. Có thể giải thích cho sự khác biệt giữa hai nhóm kiểu nhà hàng là những nhà hàng cho đặt bàn trước tận tâm hơn, dịch vụ chăm sóc khách hàng cũng tốt hơn nên sẽ nhân được lượng vote nhiều hơn

- Liên hệ các nhận xét bạn đã đưa ra trước khi phân tích dữ liệu bằng cách nhận xét về cả hai điều sau:

  - Kỳ vọng của bạn khác (hoặc không khác) như thế nào so với kết quả thực tế
  
  - Nếu nó có liên quan hoặc có ý nghĩa trong ngữ cảnh, hãy nghĩ ra cách mà những kết quả này có thể được sử dụng trong thực tế.
  
- Trả lời: 
  
  - Kết quả phù hợp với những gì chúng ta mong đợi trước khi phân tích dữ liệu.
  
  - Kết quả này có thể được cung cấp cho các nhà hàng để phát triển hơn, nhưng nên lưu ý với họ rằng không chỉ là việc đặt bàn trước mà còn là chất lượng phục vụ và món ăn của nhà hàng mới là những yếu tô quyết định





```{r}
happiness_rank %>% filter(Year ==2019)

```



```{r}
happiness_rank %>% filter(Year ==2019)

```




```{r}
happiness_rank %>% filter(Year ==2019)

```