---
title: "Introduction to linear regression"
output:
  html_document:
    css: ./lab.css
    highlight: pygments
    theme: cerulean
    toc: true
    toc_float: true
---
```{r}
library(tidyverse)
library(skimr)
library(plotly)
```

#Giới thiệu thành viên Nhóm :
-Trương Hùng Anh  -18133001
-Nguyễn Xuân Hiệu -18133013
-Nguyễn Tuấn Vũ   -18133064
-Trần Thị Lệ Xuân -18133066
#Gioi thiệu sơ lược về datase: Nguồn : https://www.kaggle.com/shrutimehta/zomato-restaurants-data
Giúp cộng đồng tìm thấy những món ăn ngon nhất, đồ ăn chất lượng tốt được phục vụ trong các nhà hàng quanh khu vực của họ.Phân tích API của Zomato là một trong những phân tích hữu ích nhất dành cho những tín đồ ăn uống muốn thưởng thức các món ăn ngon nhất của mọi nơi trên thế giới mà phù hợp với túi tiền của họ. Phân tích này cũng dành cho những người muốn tìm kiếm giá trị đồng tiền của các nhà hàng ở nhiều vùng khác nhau của đất nước cho các món ăn. Ngoài ra, phân tích này phục vụ nhu cầu của những người đang phấn đấu để có được những món ăn ngon nhất của quốc gia và địa phương nào của quốc gia đó phục vụ các món ăn đó với số lượng nhà hàng tối đa. Ở đây khảo sát ở 15 vùng khác nhau tại Ấn Độ với 9551 nhà hàng, nhóm chọn ra ngẫu nhiên 369 nhà hàng để đám bảo chúng là đại diện thích hợp  

```{r global_options, include=FALSE}
  knitr::opts_chunk$set(eval = TRUE, 
                        results = FALSE, 
                        fig.show = "hide", 
                        message = FALSE, 
                        warning = FALSE)
```
#Dữ liệu

```{r load-packages, message=FALSE}
data <- read.csv(file = "data/samplezomato.csv")
data$Has.Table.booking <- ifelse(data$Has.Table.booking=="Yes",1,0)
data$Has.Online.delivery <- ifelse(data$Has.Online.delivery=="Yes",1,0)
data
skim(data)
glimpse(data)
```
```{r load-packages, message=FALSE}
is.data.frame(data)
names(data)
```
#Các biến
1. Restaurant ID: Id nhà hàng: Id duy nhất của mọi nhà hàng trên các thành phố khác nhau trên thế giới 
2. Restaurant Name: Tên nhà hàng: Tên của nhà hàng
3. Country Code: Mã quốc gia: Quốc gia đặt nhà hàng
4. City: Thành phố: Thành phố mà nhà hàng tọa lạc
5. Address: Địa chỉ: Địa chỉ của nhà hàng
6. Locality: Địa phương: Vị trí trong thành phố
7. Locality Verbose: Chi tiết về địa phương: Mô tả chi tiết về địa phương
8. Longitude Kinh độ: Tọa độ kinh độ của vị trí nhà hàng 
9. Latitude: Tọa độ vĩ độ của vị trí nhà hàng 
10. Cuisines: Món ăn: Món ăn do nhà hàng cung cấp 
11. Average Cost for two: Chi phí trung bình cho cả hai: Chi phí cho hai người bằng các đơn vị tiền tệ khác nhau (0-800000)
12. Currency: Tiền tệ: Tiền tệ của quốc gia
13. Has Table booking: Có đặt bàn: Yes/No 
14. Has Online delivery: Có giao hàng trực tuyến: Yes/No 
15. Is delivering now: Đang giao hàng: Yes/No
16. Switch to order menu: Chuyển sang menu gọi món: Yes/No
17. Price range: Phạm vi giá: phạm vi giá thức ăn (1-4)
18. Aggregate rating: Xếp hạng tổng hợp: Xếp hạng trung bình trên thang điểm 5 (0-5)
19. Rating color: Màu đánh giá: tùy thuộc vào màu đánh giá trung bình (Orange, white, Yellow, Green, Dark Green)
20. Rating text: Văn bản xếp hạng: văn bản trên cơ sở đánh giá xếp hạng (Average, Not rated, Good, Very Good, Excellent)
21. Votes: Số phiếu bầu: Số lượng xếp hạng của mọi người (0-10934)
Nguồn : https://www.kaggle.com/shrutimehta/zomato-restaurants-data

#Câu hỏi
Q1. Dữ liệu có cung cấp bằng chứng cho thấy những nhà hàng không cho đặt bàn trước có số lượt Votes nhiều hơn đáng kể so với những nhà hàng cho đặt trước hay không?
Q2. Dữ liệu có cung cấp bằng chứng cho thấy số tiền trung bình để 2 người ăn tại nhà hàng có quyết định số lượt Votes ở mỗi nhà hàng hay không?
q3. Dữ liệu có cung cấp bằng chứng cho thấy những nhà hàng không có giao hàng trực tuyến có số lượt Votes nhiều hơn đáng kể so với những nhà hàng có giao hàng trực tuyến hay không?
Q4. Dữ liệu có cung cấp bằng chứng về "hiệu ứng cấp độ" đáng kể đối với số lượt vote hay không?

#Xem lướt dữ liệu
Trong số 369 nhà hàng có bao nhiêu nhà hàng cho đặt bàn trước
Trả lời: 29
Trong số 369 nhà hàng có bao nhiêu nhà hàng không giao hàng trực tuyến
Trả lời: 306
Số tiền trung bình Chi phí cho hai người bằng các đơn vị tiền tệ khác nhau thấp nhất nhất trong mẫu chọn :
Trả lời:0
Số tiền trung bình Chi phí cho hai người bằng các đơn vị tiền tệ khác nhau cao nhất trong mẫu chọn :
Trả lời : 150000


```{r}
a <- table(data$Country.Code)
a
b <- table(data$Has.Table.booking)
b
c <- table (data$Has.Online.delivery)
c
d <- table(data$Average.Cost.for.two)
d
min(data$Average.Cost.for.two)
max(data$Average.Cost.for.two)
```

```{r}
chodatban <- subset.data.frame(data,Has.Table.booking == "1")
chodatban


khongchodatban <- subset.data.frame(data,Has.Table.booking == "0")
khongchodatban

cogiaohangonline <- subset.data.frame(data,Has.Online.delivery == "1")
cogiaohangonline

khonggiaohangonline <- subset.data.frame(data,Has.Online.delivery == "0")
khonggiaohangonline

```
### Thiết kế nghiên cứu
Giải quyết các vấn đề về lấy mẫu và nghiên cứu

### Xác định lọa nghiên cứu
Nghiên cứu quan sát :(Obvervational study)

### Xác định cách lấy mẫu
Stratified sampling

### Suy ngẫm về câu hỏi
- Trong bước đầu tiên này, chúng ta nghĩ về câu hỏi và sử dụng trực giác và/hoặc kinh nghiệm của mình để thử và dự đoán kết quả sẽ hiển thị. Sau đó, chúng ta sẽ so sánh những gì chúng ta nghĩ ban đầu với những gì chúng ta thực sự tìm thấy khi chúng ta phân tích dữ liệu.

### các vấn đề  cần trả lời liên quan đến câu hỏi số 1 (Q1).
- Trước khi phân tích dữ liệu và khám phá xem việc nhà hàng cho đặt bàn có liên quan như thế nào đến lượt votes cho nhà hàng đó hay không?

- Trả lời: Sẽ là hợp lý khi kỳ vọng rằng nhà hàng cho đặt bàn sẽ có lượt votes cao hơn so với nhà hàng không cho đặt bàn.


### các vấn đề  cần trả lời liên quan đến câu hỏi số 2 (Q2).
- Trước khi phân tích dữ liệu và khám phá xem việc nhà hàng có giao hàng online có liên quan như thế nào đến lượt votes cho nhà hàng đó hay không?

- Trả lời: Sẽ là hợp lý khi kỳ vọng rằng nhà hàng có giao hàng online  sẽ có lượt votes cao hơn so với nhà hàng không cho đặt bàn.


### Các vấn đề cần trả lời liên quan đến câu hỏi số 3(Q3): 
-Trước khi phân tích dữ liệu và khám phá xem việc nhà hàng có trung bình chi phí của 2 người  có liên quan như thế nào đến lượt votes cho nhà hàng đó hay không? 
-Trả lời :sẽ hợp lý nếu  biến trung bình chi phí của hai người sẽ không ảnh hưởng đến lượt vote của nhà hàng đó.

### Phân tích dữ liệu
- Trong bước này, chúng ta chọn và tiến hành các phân tích cần thiết để giải quyết câu hỏi hiện tại.

### Xác định các biến có liên quan
Q1 - Trả lời: 
	
  - Biến giải thích: Has Table Booking, loại categorical ; Has.Online.delivery ,loại categorical ;Average.Cost.for.two ,loại quantitative ,Price range:loại categorical

	- Biến phản hồi: Votes, loại quantitative


### Phân tích thăm dò (Exploratory Analysis)
- Bây giờ chúng ta đã xác định và phân loại (các) biến có liên quan, chúng ta sử dụng phương pháp phân tích dữ liệu thăm dò để giúp chúng ta tóm tắt các đặc điểm quan trọng của dữ liệu.

#### Xác định các biểu đồ và tóm tắt số phù hợp
- Biểu đồ nào là phù hợp cho (các) biến:

  - Trả lời: Side-by-side boxplots

- Tóm tắt số có ý nghĩa để bổ sung cho biểu đồ trên là :

  - Trả lời: Five-numbers summary

- Sử dụng biều đồ và tóm tắt số này, sẽ thấy đươc mô tả phân bố của một biến số theo các nhóm của một biến phân loại

```{r, echo=FALSE, eval=FALSE}
# x là explanatory variable
# y là response variable

# plot
plot(factor(data$Has.Table.booking), data$Votes)

# summary statistics
tapply(data$Votes, factor(data$Has.Table.booking), summary)


```




### Suy diễn
- Chúng ta đã biết được các đặc trưng quan trọng của dữ liệu sử dụng phân tích dữ liệu thăm dò. Bây giờ chúng ta chuyển sang đánh giá độ mạnh của bằng chứng do dữ liệu cung cấp bằng cách sử dụng các kiểm định thống kê.

#### Xác định loại suy diễn
- Suy diễn thống kê cho câu hỏi hiện tại thuộc loại So sánh hai population mean

 Kiểm định thống kê phù hợp cho câu hỏi hiện tại?

- Trả lời: two sample t-test for two means ($\mu_1, \mu_2$)

- Xác định các giả thuyết

  - Null hypothesis: $H_0:$ ???

  - Alternative hypothesis: $H_A:$ ???


- Trả lời: 

  - Null hypothesis: $H_0: \mu_1 - \mu_2 = 0$
  
  - Alternative hypothesis: $H_A: \mu_1 - \mu_2 < 0$

#### Thực hiện phân tích
- Ở đây chúng ta quan tâm đến tỷ lệ $p$ của dữ liệu đối với biến $x$ với giá trị $p_0$ nào đó. $H_0: p = p_0$.

- **Tính test statistic**
###Q1
```{r}
mu1 = mean(khongchodatban$Votes)
mu1
mu2 = mean(chodatban$Votes)
mu2
n1 = sum(table(chodatban$Has.Table.booking))
n1
n2 = sum(table(khongchodatban$Has.Table.booking))
n2
s1 = var(chodatban$Votes)
s1
s2 = var(khongchodatban$Votes)
s2
se = sqrt(s1/n1 + s2/n2)
se
t = (mu1 - mu2)/se
t
v = (s1/n1 + s2/n2)^2/((s1/n1)^2/(n1-1) + (s2/n2)^2/(n2-1))
v
p_value = pt(q = t, df = v) 
p_value
```
- Kiểm tra lại bằng hàm `t.test` trong R

```{r}
#Kiểm định H0: m1 - m2 = 0
#Phủ định giả thuyết Ha: m1 - m2 < 0 <=> m1 < m2
t.test(data$Votes~data$Has.Table.booking, alternative="less")
```
#### Báo cáo kết quả
- Cho biết $p$-value của kiểm định? Từ $p$-value ta sẽ quyết định bác bỏ hay chấp nhận $H_0$?

- Trả lời:

  - p-value = 0,0005951193

  - Vì $p$-value nhỏ hơn mức ý nghĩa $\alpha = 0.05$ nên ta bác bỏ $H_0$.


### Kết luận
- Trong bước này, chúng ta giải thích kết quả nhận được từ các phân tích trong bối cảnh của câu hỏi hiện tại.

- Kết quả bạn nhận được cho thấy điều gì về sự khác biệt về tổng số votes giữa những nhà hàng cho đặt trước và không cho đặt trước?

- Trả lời: 

  - Phân tích thăm dò cho thấy sự khác biệt về số votes giữa nhà hàng cho đặt bàn trước và không cho đặt bàn trước. Cụ thể hơn, những nhà hàng cho đặt bàn trước thường có số vote cao hơn những nhà hàng không cho đặt bàn trước
  
  - Kiểm định thống kê cho ra giá trị $p$ rất nhỏ (về cơ bản là 0), cho thấy bằng chứng được cung cấp bởi dữ liệu đủ mạnh để bác bỏ $H_0$ và kết luận rằng tổng số votes giữa những nhà hàng không cho đặt bàn trước là kém hơn đáng kể so với những nhà hàng cho đặt bàn trước.

- Dữ liệu có cung cấp bằng chứng rằng nhà hàng cho đặt bàn trước là nguyên nhân giúp nhà hàng có nhiều lượt votes hơn không? 

- Trả lời: 

  - Không! Vì đây là một nghiên cứu quan sát, không có kết luận nhân quả nào có thể được đưa ra. Trường hợp duy nhất mà từ có mối quan hệ có thể suy ra nhân quả (association implies causation) là khi nghiên cứu là một thí nghiệm ngẫu nhiên. Có thể giải thích cho sự khác biệt giữa hai nhóm kiểu nhà hàng là những nhà hàng cho đặt bàn trước tận tâm hơn, dịch vụ chăm sóc khách hàng cũng tốt hơn nên sẽ nhân được lượng vote nhiều hơn

- Liên hệ các nhận xét bạn đã đưa ra trước khi phân tích dữ liệu bằng cách nhận xét về cả hai điều sau:

  - Kỳ vọng của bạn khác (hoặc không khác) như thế nào so với kết quả thực tế
  
  - Nếu nó có liên quan hoặc có ý nghĩa trong ngữ cảnh, hãy nghĩ ra cách mà những kết quả này có thể được sử dụng trong thực tế.
  
- Trả lời: 
  
  - Kết quả phù hợp với những gì chúng ta mong đợi trước khi phân tích dữ liệu.
  
  - Kết quả này có thể được cung cấp cho các nhà hàng để phát triển hơn, nhưng nên lưu ý với họ rằng không chỉ là việc đặt bàn trước mà còn là chất lượng phục vụ và món ăn của nhà hàng mới là những yếu tô quyết định




###Q2
```{r, echo=FALSE, eval=FALSE}
# x là explanatory variable
# y là response variable

# plot
plot(factor(data$Average.Cost.for.two), data$Votes)

# summary statistics
tapply(data$Votes, factor(data$Average.Cost.for.two), summary)


```


```{r}
mu1 = mean(data$Average.Cost.for.two)
mu1
mu2 = mean(data$Votes)
mu2
n1 = sum(table(data$Average.Cost.for.two))
n1
n2 = sum(table(data$Votes))
n2
s1 = var(data$Average.Cost.for.two)
s1
s2 = var(data$Votes)
s2
se = sqrt(s1/n1 + s2/n2)
se
t = (mu1 - mu2)/se
t
v = (s1/n1 + s2/n2)^2/((s1/n1)^2/(n1-1) + (s2/n2)^2/(n2-1))
v
p_value = pt(q = t, df = v) 
p_value
p <- 1 - p_value
p
```

```{r}
# Giả thuyết H0:m1 -m2 = 0
# Kiểm định giả thuyết "Ha: mu1 < mu2"

t.test(data$Average.Cost.for.two, data$Votes, alternative="less")
```

#### Báo cáo kết quả
- Cho biết $p$-value của kiểm định? Từ $p$-value ta sẽ quyết định bác bỏ hay chấp nhận $H_0$?

- Trả lời:

  - p-value = 0.9586

  - Vì $p$-value lớn hơn  mức ý nghĩa $\alpha = 0.05$ nên ta giữ nguyên giả thuyết Null hypothesis : $H_0$.


## Kết luận
- Trong bước này, chúng ta giải thích kết quả nhận được từ các phân tích trong bối cảnh của câu hỏi hiện tại.

- Kết quả bạn nhận được cho thấy điều gì về sự khác biệt về tổng số votes giữa những nhà hàng nhờ vào việc sử dụng biến Chi phí trung bình cho cả hai: Chi phí cho hai người bằng các đơn vị tiền tệ khác nhau (0-800000)

- Trả lời: 

  -Phân tích thăm dò cho thầy là không có sự khác biệt số votes giữa các nhà hàng thông qua chi phí trung bình cho 2 người khi ăn ở nhà hàng.
  
  - Kiểm định thống kê cho ra giá trị $p$ khá cao khi có giá trị 0.9586 lớn hơn 0.05 .Cho thấy biến chi phí cho hai người được cung cấp bởi dữ liệu không mạnh để bác bỏ $H_0$ và kết luận rằng tổng số votes giữa các nhà hàng không khác biệt với nhau.

- Dữ liệu có cung cấp bằng chứng rằng nhà hàng cho đặt bàn trước là nguyên nhân giúp nhà hàng có nhiều lượt votes hơn không? 

- Trả lời: 

  - Không! Vì đây là một nghiên cứu quan sát, không có kết luận nhân quả nào có thể được đưa ra. Trường hợp duy nhất mà từ có mối quan hệ có thể suy ra nhân quả (association implies causation) là khi nghiên cứu là một thí nghiệm ngẫu nhiên.Có thể giải thích rằng tùy nhà hàng và món ăn mà số tiền ăn ở nhà hàng của hai người sẽ khác nhau tùy vào vùng miền và món ăn phục vụ của nhà hàng nên lượt votes sẽ không khác biệt khi dựa vào chi phí trung bình của hai người

- Liên hệ các nhận xét bạn đã đưa ra trước khi phân tích dữ liệu bằng cách nhận xét về cả hai điều sau:

  - Kỳ vọng của bạn khác (hoặc không khác) như thế nào so với kết quả thực tế
  
  - Nếu nó có liên quan hoặc có ý nghĩa trong ngữ cảnh, hãy nghĩ ra cách mà những kết quả này có thể được sử dụng trong thực tế.
  
- Trả lời: 
  
  - Kết quả phù hợp với những gì chúng ta mong đợi trước khi phân tích dữ liệu.
  
  - Kết quả này có thể được cung cấp cho các nhà hàng để phát triển hơn, vì việc số tiền hợp lý với những món ăn của nhà hàng sẽ giúp nhà hàng đó có lượt votes ổn định hơn.

###(Q3)
```{r, echo=FALSE, eval=FALSE}
# x là explanatory variable
# y là response variable

# plot
plot(factor(data$Has.Online.delivery), data$Votes)

# summary statistics
tapply(data$Votes, factor(data$Has.Online.delivery), summary)


```

```{r}
mu1 = mean(khonggiaohangonline$Votes)
mu1
mu2 = mean(cogiaohangonline$Votes)
mu2
n1 = sum(table(khonggiaohangonline$Has.Online.delivery))
n1
n2 = sum(table(cogiaohangonline$Has.Online.delivery))
n2
s1 = var(khonggiaohangonline$Votes)
s1
s2 = var(cogiaohangonline$Votes)
s2
se = sqrt(s1/n1 + s2/n2)
se
t = (mu1 - mu2)/se
t
v = (s1/n1 + s2/n2)^2/((s1/n1)^2/(n1-1) + (s2/n2)^2/(n2-1))
v
p_value = pt(q = t, df = v) 
p_value

# m1 -m2 = 0
# Kiểm định giả thuyết "Ha: mu1 < mu2"
t.test(data$Votes~data$Has.Online.delivery, alternative="less")
```
#### Báo cáo kết quả
- Cho biết $p$-value của kiểm định? Từ $p$-value ta sẽ quyết định bác bỏ hay chấp nhận $H_0$?

- Trả lời:

  - p-value = 0,005633

  - Vì $p$-value nhỏ hơn  mức ý nghĩa $\alpha = 0.05$ nên ta bác bỏ Null hypothesis : $H_0$.


## Kết luận
- Trong bước này, chúng ta giải thích kết quả nhận được từ các phân tích trong bối cảnh của câu hỏi hiện tại.

- Kết quả bạn nhận được cho thấy điều gì về sự khác biệt về tổng số votes giữa những nhà hàng có giao hàng online  và không có giao hàng online ?

- Trả lời: 

  - Phân tích thăm dò cho thấy sự khác biệt rõ rệt về số votes giữa nhà hàng có giao hàng online và không có giao hàng online .Cụ thể hơn, những nhà hàng có giao hàng online  thường có số vote cao hơn những nhà hàng không có giao hàng online
  
  - Kiểm định thống kê cho ra giá trị $p$ rất nhỏ (về cơ bản là 0), cho thấy bằng chứng được cung cấp bởi dữ liệu đủ mạnh để bác bỏ $H_0$ và kết luận rằng tổng số votes giữa những nhà hàng không có giao hàng online là kém hơn đáng kể so với những nhà hàng có giao hàng online

- Dữ liệu có cung cấp bằng chứng rằng nhà hàng có giao hàng online là nguyên nhân giúp nhà hàng có nhiều lượt votes hơn không? 

- Trả lời: 

  - Không! Vì đây là một nghiên cứu quan sát, không có kết luận nhân quả nào có thể được đưa ra. Trường hợp duy nhất mà từ có mối quan hệ có thể suy ra nhân quả (association implies causation) là khi nghiên cứu là một thí nghiệm ngẫu nhiên. Có thể giải thích cho sự khác biệt giữa hai nhóm kiểu nhà hàng là những nhà hàng có giao hàng online sẽ thuận tiện hơn cho khách ở  xa  dịch vụ chăm sóc khách hàng cũng tốt hơn nên sẽ nhân được lượng vote nhiều hơn

- Liên hệ các nhận xét bạn đã đưa ra trước khi phân tích dữ liệu bằng cách nhận xét về cả hai điều sau:

  - Kỳ vọng của bạn khác (hoặc không khác) như thế nào so với kết quả thực tế
  
  - Nếu nó có liên quan hoặc có ý nghĩa trong ngữ cảnh, hãy nghĩ ra cách mà những kết quả này có thể được sử dụng trong thực tế.
  
- Trả lời: 
  
  - Kết quả phù hợp với những gì chúng ta mong đợi trước khi phân tích dữ liệu.
  
  - Kết quả này có thể được cung cấp cho các nhà hàng để phát triển hơn, nhưng nên lưu ý với họ rằng không chỉ là có giao hàng online  mà còn là chất lượng phục vụ và món ăn của nhà hàng mới là những yếu tô quyết định









#Hiệu ứng cấp độ(Q4)

```{r}
countrycode1 <- subset.data.frame(data,Country.Code == "1")
countrycode1
Pricerange1 <- subset.data.frame(countrycode1, Price.range =="1")
Pricerange1
Pricerange2 <- subset.data.frame(countrycode1, Price.range =="2")
Pricerange2
Pricerange3 <- subset.data.frame(countrycode1, Price.range =="3")
Pricerange3
Pricerange4 <- subset.data.frame(countrycode1, Price.range =="4")
Pricerange4

Pricerange12 <- subset.data.frame(countrycode1, Price.range < 3)
Pricerange12

Pricerange34 <- subset.data.frame(countrycode1, Price.range > 2)
Pricerange34

Pricerange23 <- subset.data.frame(countrycode1, Price.range > 1 &  Price.range < 4 )
Pricerange23

```
```{r, echo=FALSE, eval=FALSE}
# x là explanatory variable
# y là response variable

# plot
plot(factor(Pricerange12$Price.range), Pricerange12$Votes)

# summary statistics
tapply(Pricerange12$Votes, factor(Pricerange12$Price.range), summary)


```

```{r, echo=FALSE, eval=FALSE}
# x là explanatory variable
# y là response variable

# plot
plot(factor(Pricerange34$Price.range), Pricerange34$Votes)

# summary statistics
tapply(Pricerange34$Votes, factor(Pricerange34$Price.range), summary)

```
```{r, echo=FALSE, eval=FALSE}
# x là explanatory variable
# y là response variable

# plot
plot(factor(Pricerange23$Price.range), Pricerange23$Votes)

# summary statistics
tapply(Pricerange23$Votes, factor(Pricerange23$Price.range), summary)


```


```{r}
mu1 = mean(Pricerange1$Votes)
mu1
mu2 = mean(Pricerange2$Votes)
mu2
n1 = sum(table(Pricerange1$Votes))
n1
n2 = sum(table(Pricerange2$Votes))
n2
s1 = var(Pricerange1$Votes)
s1
s2 = var(Pricerange2$Votes)
s2
se = sqrt(s1/n1 + s2/n2)
se
t = (mu1 - mu2)/se
t
v = (s1/n1 + s2/n2)^2/((s1/n1)^2/(n1-1) + (s2/n2)^2/(n2-1))
v
p_value = pt(q = t, df = v) 
p_value

#Kiểm định H01: mu2 - mu1 = 0
#Kiểm định giả thuyết Ha1: mu2 - mu1 < 0 <=> mu1 > mu2
t.test(Pricerange12$Votes~Pricerange12$Price.range,alternative="less")

```
#### Báo cáo kết quả
- Cho biết $p$-value của kiểm định? Từ $p$-value ta sẽ quyết định bác bỏ hay chấp nhận $H_0$?

- Trả lời:

  - p-value = 0,002143

  - Vì $p$-value nhỏ hơn mức ý nghĩa $\alpha = 0.05$ nên ta bác bỏ $H_0$.


### Kết luận
- Trong bước này, chúng ta giải thích kết quả nhận được từ các phân tích trong bối cảnh của câu hỏi hiện tại.

- Kết quả bạn nhận được cho thấy điều gì về sự khác biệt về tổng số votes giữa những nhà hàng cho đặt trước và không cho đặt trước?

- Trả lời: 

  - Phân tích thăm dò cho thấy sự khác biệt về số votes giữa nhà hàng có mức price range 1 và price range 2. Cụ thể hơn, những nhà hàng có mức price range 2 thường có số vote cao hơn những nhà hàng có mức price range 1
  
  - Kiểm định thống kê cho ra giá trị $p$ rất nhỏ (về cơ bản là 0), cho thấy bằng chứng được cung cấp bởi dữ liệu đủ mạnh để bác bỏ $H_0$ và kết luận rằng tổng số votes giữa nhà hàngcó mức price range 1 là kém hơn đáng kể so với những nhà hàng có mức price range 2.
  
```{r}
mu3 = mean(Pricerange3$Votes)
mu3
mu4 = mean(Pricerange4$Votes)
mu4
n3 = sum(table(Pricerange3$Votes))
n3
n4 = sum(table(Pricerange4$Votes))
n4
s3 = var(Pricerange3$Votes)
s3
s4 = var(Pricerange4$Votes)
s4
se = sqrt(s3/n3 + s4/n4)
se
t = (mu3 - mu4)/se
t
v = (s3/n3 + s4/n4)^2/((s3/n3)^2/(n3-1) + (s4/n4)^2/(n4-1))
v
p_value = pt(q = t, df = v) 
p_value

#Kiểm định H02: mu3 - mu4 = 0
#Kiểm định giả thuyết Ha2: mu3 - mu4 < 0 <=> mu3 < mu4
t.test(Pricerange34$Votes~Pricerange34$Price.range,alternative="less")

```
#### Báo cáo kết quả
- Cho biết $p$-value của kiểm định? Từ $p$-value ta sẽ quyết định bác bỏ hay chấp nhận $H_0$?

- Trả lời:

  - p-value = 0,2161

  - Vì $p$-value lớn hơn mức ý nghĩa $\alpha = 0.05$ nên ta bác bỏ $H_0$.


### Kết luận
- Trong bước này, chúng ta giải thích kết quả nhận được từ các phân tích trong bối cảnh của câu hỏi hiện tại.

- Kết quả bạn nhận được cho thấy điều gì về sự khác biệt về tổng số votes giữa những nhà hàng cho đặt trước và không cho đặt trước?

- Trả lời: 

  - Phân tích thăm dò cho thấy không sự khác biệt về số votes giữa nhà hàng có mức price range 3 và price range 4. 
  
  - Kiểm định thống kê cho ra giá trị $p$ lớn, cho thấy bằng chứng được cung cấp bởi dữ liệu không đủ mạnh để bác bỏ $H_0$ và kết luận rằng tổng số votes giữa nhà hàngcó mức price range 3 không chênh lệch đáng kể so với những nhà hàng có mức price range 4.
```{r}
mu2
mu3
n2
n3
s2
s3
se = sqrt(s2/n2 + s3/n3)
se
t = (mu2 - mu3)/se
t
v = (s2/n2 + s3/n3)^2/((s2/n2)^2/(n2-1) + (s3/n3)^2/(n3-1))
v
p_value = pt(q = t, df = v) 
p_value

#Kiểm định H03: mu2 - mu3 = 0
#Kiểm định giả thuyết Ha3: mu2 - mu3 < 0 <=> mu2 > mu3
t.test(Pricerange23$Votes~Pricerange23$Price.range,alternative="less")

```
#### Báo cáo kết quả
- Cho biết $p$-value của kiểm định? Từ $p$-value ta sẽ quyết định bác bỏ hay chấp nhận $H_0$?

- Trả lời:

  - p-value = 0,02105

  - Vì $p$-value nhỏ hơn mức ý nghĩa $\alpha = 0.05$ nên ta bác bỏ $H_0$.


### Kết luận
- Trong bước này, chúng ta giải thích kết quả nhận được từ các phân tích trong bối cảnh của câu hỏi hiện tại.

- Kết quả bạn nhận được cho thấy điều gì về sự khác biệt về tổng số votes giữa những nhà hàng cho đặt trước và không cho đặt trước?

- Trả lời: 

  - Phân tích thăm dò cho thấy sự khác biệt về số votes giữa nhà hàng có mức price range 2 và price range 3. Cụ thể hơn, những nhà hàng có mức price range 3 thường có số vote cao hơn những nhà hàng có mức price range 2
  
  - Kiểm định thống kê cho ra giá trị $p$ rất nhỏ, cho thấy bằng chứng được cung cấp bởi dữ liệu đủ mạnh để bác bỏ $H_0$ và kết luận rằng tổng số votes giữa nhà hàngcó mức price range 2 là kém hơn đáng kể so với những nhà hàng có mức price range 3.

### Tổng hợp kết quả Q4:
  - Phân tích thăm dò cho thấy sự khác biệt về số votes giữa nhà hàng có mức price range 1,2,3,4. Cụ thể hơn, những nhà hàng có mức price range 3,4 thường có số vote cao hơn những nhà hàng có mức price range 2 và cao hơn nhà hàng có mức price range 1
  - Dữ liệu có cung cấp bằng chứng nhưng chưa đủ mạnh để kết luận rằng  "hiệu ứng cấp độ" ảnh hưởng đáng kể đến tổng số vote của mỗi nhà hàng.
  
  - Dữ liệu có cung cấp bằng chứng rằng Price range là nguyên nhân giúp nhà hàng có nhiều lượt votes hơn không? 

- Trả lời: 

  - Không! Vì đây là một nghiên cứu quan sát, không có kết luận nhân quả nào có thể được đưa ra. Trường hợp duy nhất mà từ có mối quan hệ có thể suy ra nhân quả (association implies causation) là khi nghiên cứu là một thí nghiệm ngẫu nhiên. Có thể giải thích cho sự khác biệt giữa các nhóm kiểu nhà hàng là những nhà hàng ngoài mức giá thức ăn hợp lý thì còn phụ thuộc vào chất lượng món ăn và  dịch vụ chăm sóc khách hàng cũng tốt hơn nên sẽ nhân được lượng vote nhiều hơn

- Liên hệ các nhận xét bạn đã đưa ra trước khi phân tích dữ liệu bằng cách nhận xét về cả hai điều sau:

  - Kỳ vọng của bạn khác (hoặc không khác) như thế nào so với kết quả thực tế
  
  - Nếu nó có liên quan hoặc có ý nghĩa trong ngữ cảnh, hãy nghĩ ra cách mà những kết quả này có thể được sử dụng trong thực tế.
  
- Trả lời: 
  
  - Kết quả phù hợp với những gì chúng ta mong đợi trước khi phân tích dữ liệu.
  
  - Kết quả này có thể được cung cấp cho các nhà hàng để phát triển hơn, nhưng nên lưu ý với họ rằng không chỉ là mức giá thức ăn ở nhà hàng mà còn là chất lượng phục vụ và món ăn của nhà hàng mới là những yếu tô quyết định